臺灣臺中地方法院刑事判決　　　　　　　　　　　　九十三年度訴字第一四一八號
　　公　訴　人　台灣台中地方法院檢察署檢察官
　　被　　　告　乙○○
右列被告因妨害公務等案件，經檢察官提起公訴（九十三年度偵字第九三五四號），
本院合議庭裁定由受命法官獨任進行簡式審判程序，判決如左：
    主  文
乙○○服用酒類，不能安全駕駛動力交通工具而駕駛，處有期徒刑貳月，如易科罰金
，以參佰元折算壹日；又損壞公務員職務上掌管之物品，處有期徒刑肆月，如易科罰
金，以參佰元折算壹日；應執行有期徒刑伍月，如易科罰金，以參佰元折算壹日。
    事  實
一、乙○○於民國九十三年五月十四日十九時許，在台中市西林巷附近某處，與朋友
    共飲啤酒及高梁酒，明知酒後已達不能安全駕駛動力交通工具之程度，竟仍駕駛
    車牌號碼五Ｖ－二八七一號自小貨車返家，而於同月十五日凌晨一時許，途經台
    中市○○區○○路與松竹路口附近，適遇台中市警察局第五分局四平派出所巡佐
    丙○○、警員甲○○在該處利用車牌號碼ＤＭ－四七一九號警備車及路檢器材設
    置路檢點，執行防飆勤務，以指揮棒指示乙○○停車受檢，詎乙○○未予理會，
    竟基於妨害公務之犯意，駕駛該五Ｖ－二八七一號自小貨車衝撞前開ＤＭ－四七
    一九號警備車，當場對於依法執行職務之巡佐丙○○、警員甲○○施以強暴，並
    同時撞損台中市警察局第五分局四平派出所所長黃政堅職務上掌管之前開警備車
    之前保險桿、右後視鏡、右前角燈、右側烤漆、鈑金等物後，再駕駛該自小貨車
    沿台中市○○路往后庄路方向逃逸。迨於同日一時十五分許，經警追至台中市○
    ○路○段一六四之十八號前，始以二車包夾之方式予以攔停查獲，並測得乙○○
    呼氣酒精濃度達每公升一‧一六毫克。
二、案經台中市警察局第五分局報請台灣台中地方法院檢察署檢察官偵查起訴。
    理  由
一、本件被告乙○○所犯係死刑、無期徒刑、最輕本刑為三年以上有期徒刑以外之罪
    ，其於準備程序中就被訴事實為有罪之陳述，經告知簡式審判程序之旨，並聽取
    公訴人及被告之意見後，本院合議庭認為適宜而裁定由受命法官獨任進行簡式審
    判程序，先予敘明。
二、右揭犯罪事實，業據被告乙○○坦承不諱，核與證人即現場執勤之巡佐丙○○、
    警員甲○○分別於警訊、偵查中證述之情節相符，並有台中市警察局舉發違反道
    路交通管理事件通知書影本三份、員警職務報告二份、現場圖、被告酒精測試值
    、測試觀察紀錄表各一份、道路交通事故調查報告表、道路交通事故現場圖各二
    份、受損警備車估價單影本一份及照片三十張附卷可稽。依卷附酒精測試值顯示
    ，被告行為後之呼氣酒精濃度達每公升一‧一六毫克，參考德國、美國之認定標
    準，對於酒精濃度呼氣達每公升零點五五毫克或血液濃度達百分之零點一一以上
    ，人體生理行為方面即產生視覺反應遲鈍、影像不能集中、走路或講話可能發抖
    、動作笨拙等影響，另駕駛能力方面，則會產生駕駛反應遲鈍、同時不能看清前
    方路況及車旁照後鏡等影響，肇事率為一般正常人之十倍，復觀諸被告酒後駕駛
    五Ｖ－二八七一號自小貨車遇警路檢，不僅未予理會，且衝撞路檢點，撞損ＤＭ
    －四七一九號警備車後逃離現場等情，足認被告當時服用酒類，已達不能安全駕
    駛動力交通工具之程度，並具有妨害公務之犯意，本件事證明確，被告犯行堪予
    認定。
三、核被告所為，係犯刑法第一百八十五之三之公共危險罪及同法第一百三十五條第
    一項之妨害公務執行罪、第一百三十八條之損壞公務員職務上掌管物品罪。被告
    以一行為，同時觸犯妨害公務執行罪及損壞公務員職務上掌管物品罪，為想像競
    合犯，應從一重之損壞公務員職務上掌管物品罪處斷。又所犯公共危險罪及損壞
    公務員職務上掌管物品罪間，犯意各別，罪質互異，應予分論併科。爰審酌被告
    已有槍砲彈藥刀械管制條例前科（經最高法院判處有期徒刑三月，於七十六年二
    月二十五日執行完畢，見卷附台灣高等法院被告全國前案紀錄表），仍不知悔改
    ，事後雖坦承上情，但對ＤＭ－四七一九號警備車所受損害迄未予賠償，及其犯
    罪動機、目的、手段、所生危害等一切情狀，處以如主文所示之刑，並定其應執
    行刑及諭知易科罰金之折算標準。
據上論斷，應依刑事訴訟法第二百七十三條之一第一項、第二百九十九條第一項前段
，刑法第一百三十五條第一項、第一百三十八條、第一百八十五條之三、第五十五條
、第四十一條第一項前段、第五十一條第五款、罰金罰鍰提高標準條例第一條前段、
第二條，判決如主文。
中      華      民      國      九十三      年    八    月    二十四    日
                                   臺灣臺中地方法院刑事第八庭
                                        法  官   鍾  堯  航
右正本證明與原本無異。
如不服本判決，應於送達後十日內向本院提出上訴狀（須附繕本），上訴於台灣高等
法院台中分院。
            書記官
中      華      民      國      九十三      年    八    月    二十四    日
附錄本案論罪科刑法條全文
刑法第一百三十五條第一項：
對於公務員依法執行職務時，施強暴、脅迫者，處三年以下有期徒刑、拘役或三百元
以下罰金。
刑法第一百三十八條：
毀棄、損壞或隱匿公務員職務上掌管或委託第三人掌管之文書、圖畫、物品，或致令
不堪用者，處五年以下有期徒刑。
刑法第一百八十五條之三：
服用毒品、麻醉藥品、酒類或其他相類之物，不能安全駕駛動力交通工具而駕駛者，
處一年以下有期徒刑、拘役或三萬元以下罰金。
